臺灣高雄地方法院刑事判決　　　　　　　96年度易字第1587號
公　訴　人　臺灣高雄地方法院檢察署檢察官
被　　　告　丙○○
　　　　　　　　　　（現於臺灣高雄看守所羈押中）
上列被告因竊盜案件，經檢察官提起公訴（96年度偵字第11961號）
，嗣因被告就被訴事實為有罪之陳述，本院經聽取當事人之意見
後，改依簡式審判程序進行，判決如下：
    主  文
丙○○攜帶兇器毀越安全設備竊盜，累犯，處有期徒刑拾月。扣
案十字螺絲起子壹支，沒收。
    事  實
一、丙○○前於民國91年間恐嚇取財案件，於判刑確定及入監執
    行後，經假釋出獄，然於保護管束期間，又犯竊盜罪，經本
    院以92年度易字第3161號判處有期徒刑4 月確定，嗣與前開
    保護管束撤銷後之殘刑接續執行，於92年10月29日縮短刑期
    假釋出監，所餘刑期付保護管束，於92年9 月5 日保護管束
    期滿，以已執行論。仍不知悔改，意圖為自己不法之所有，
    於96年4 月20日15許，持其所有客觀上可供兇器使用之十字
    螺絲起子1 支，將乙○○所居住位於高雄縣旗山鎮○○路，
    手巾寮青果合作社香蕉集貨廠房旁之工寮窗戶上鋁條毀壞後
    （毀損部分未據告訴），毀越該窗戶之安全設備，侵入乙○
    ○所居住之工寮方式（侵入住宅未據告訴），再將工寮內之
    乙○○所有之鋁製窗戶4 只，拆卸分解成長短鋁條各16支 (
    合計32支)， 使該鋁製窗戶失其全部之效用（毀損部分未據
    告訴），而據為己有，將之置放其所騎乘之機車上逃逸至屏
    東縣里港鄉土庫村台糖加油站旁之產業道路旁時，為警攔截
    而查獲。
二、案經乙○○訴由高雄縣政府警察局六龜分局報請臺灣高雄地
    方法院檢察署檢察官偵查起訴。
    理  由
一、本件被告丙○○所犯為死刑、無期徒刑或最輕本刑為3 年以
    上有期徒刑以外之罪，其於審判程序中就被訴事實為有罪之
    陳述，經審判長告知簡式審判程序之旨，並聽取公訴人之意
    見後，依刑事訴訟法第273 條之1 第1 項規定，經合議庭裁
    定進行簡式審判程序，合先敘明。
二、上開犯罪事實，業據被告於警詢、偵查及本院審判程序中坦
    承不諱，核與證人即被害人黃林蘭警詢證述情節相符，並有
    扣案之十字螺絲起子1 支可資佐證，復有贓物認領保管單1
    紙及照片等件附卷可稽，足見被告之自白與事實相符，自得
    為認定犯罪之依據。是以，本案被告犯罪事證明確，其犯行
    洵堪認定，應依法論科。
三、按所謂「安全設備」，指門扇牆垣以外，依通常觀念足認防
    盜之一切設備而言。查本件被告係持十字螺絲起子1 支將工
    寮窗戶上鋁條破壞後，進入其內，該鋁窗具有防盜之作用，
    自應認為係門扇牆垣以外之「安全設備」，是被告係毀壞鋁
    窗之安全設備而入內行竊，使他人鋁窗之安全設備失其防閑
    之效用。又刑法第321 條第1 項第3 款之攜帶兇器竊盜罪，
    係以行為人攜帶兇器竊盜為其加重條件，此所謂之兇器，其
    種類並無限制，凡客觀上足以對人之生命、身體、安全構成
    威脅，具有危險性之兇器均屬之，且祇須行竊時攜帶此種具
    有危險性之兇器為已足，並不以攜帶之初有行兇之意圖為必
    要。查本案被告竊盜時所攜帶之螺絲起子1 支長約20公分，
    為鐵製物品，有本院勘驗筆錄1 份可資佐證（見本院96年6
    月4 日準備程序筆錄），此十子螺絲起子1 支，在客觀上足
    以對人之生命、身體、安全構成威脅，自屬兇器無訛。故核
    被告所為，係犯刑法第321 第1 項第3 款、第2 款之攜帶兇
    器、毀越安全設備竊盜罪。又被告前於91年間恐嚇取財案件
    ，於判刑確定及入監執行後，經假釋出獄，然於保護管束期
    間，又犯竊盜罪，經本院以92年度易字第3161號判處有期徒
    刑4 月確定，嗣與前開保護管束撤銷後之殘刑接續執行，於
    92 年10 月29日縮短刑期假釋出監，所餘刑期付保護管束，
    於95 年9月5 日保護管束期滿，以已執行論，有臺灣高等法
    院被告前案紀錄表在卷可稽，其受有期徒刑執行完畢後，5
    年以內故意再犯本件有期徒刑以上之罪，為累犯，應依刑法
    第47 條 第1 項之規定加重其刑。爰審酌被告前有多次前案
    紀錄，素行已非佳，有臺灣高等法院被告前案紀錄表在卷可
    稽，正值壯年，卻不思以合法正當途徑賺取所得，企圖不勞
    而獲竊取他人財物，對於他人財物安全危害非輕，惟念其犯
    後已坦承犯行，態度良好等一切情狀，量處如主文所示之刑
    。扣案之十子螺絲起子1 支，為被告所有，且供其為本件竊
    盜犯行所用，業據被告供承在卷，爰依刑法第38條第1 項第
    2 款之規定，併予宣告沒收。末本院參酌被告雖然惡性非輕
    ，仍坦承犯行，且證人黃林蘭業已領回所失竊之長短鋁條各
    16支，損害尚輕，本院認檢察官求刑1 年，恐有過重之嫌，
    ，附此敘明。
據上論斷，依刑事訴訟法第299 條第1 項前段、第273 條之1 ，
刑法第321 條第1 項第2 款、第3 款、第47條第1 項、第38 條
第1 項第2 款，刑法施行法第1 條之1 ，判決如主文。
本案經檢察官甲○○到庭執行職務。
中　　華　　民　　國　　96　　年　  6 　　月　　25　  日
                  刑事第十五庭    法　官   文昌
以上正本證明與原本無異。
如不服本判決，應於判決送達後10日內，向本院提出上訴狀。
中　　華　　民　　國　　96　　年　  6 　　月　　25　  日
                                  書記官  吳良美
附錄本判決論罪之法條
中華民國刑法第321條
犯竊盜罪而有左列情形之一者，處6 月以上、5 年以下有期徒刑
：
一  於夜間侵入住宅或有人居住之建築物、船艦或隱匿其內而犯
    之者。
二  毀越門扇、牆垣或其他安全設備而犯之者。
三  攜帶兇器而犯之者。
四  結夥三人以上而犯之者。
五  乘火災、水災或其他災害之際而犯之者。
六  在車站或埠頭而犯之者。
前項之未遂犯罰之。
